【裁判字號】    89,上訴,821
【裁判日期】    901009
【裁判案由】    偽造文書等
【裁判全文】
臺灣高等法院臺中分院刑事判決                    八十九年度上訴字第八二一號
      上  訴  人
      即  被  告  壬  ○  ○
      選任辯護人  吳  莉  鴦
      上  訴  人
      即  被  告  宙  ○  ○
      上  訴  人
      即  被  告  Ｋ  ○  ○
      選任辯護人  張  淑  琪
右上訴人等因偽造文書等案件，不服臺灣臺中地方法院八十七年度訴字第二一三五號
中華民國八十九年二月二十九日第一審判決（起訴案號：臺灣臺中地方法院檢察署八
十七年度偵字第一五四○八號、第一八○○五號及移送併辦八十八年度偵字第二二六
三○號），提起上訴，本院判決如左：
      主    文
原判決撤銷。
壬○○、宙○○、Ｋ○○共同連續行使偽造私文書，足以生損害於公眾及他人，壬○
○處有期徒刑壹年陸月，宙○○處有期徒刑壹年，Ｋ○○處有期徒刑拾月。宙○○、
Ｋ○○均緩刑肆年。如附表三所示偽造之「枋振生」、「李宗霓」、「陳明順」印章
各壹枚；附表四所示偽造之「枋振生」、「李宗霓」、「陳明順」印文及「徐國棟」
署押；附表五所示之物品，均沒收。
      事    實
一、壬○○、宙○○、Ｋ○○等三人與蕭增利、劉昆益及化名為許益銘之戌○○（另
    案偵辦中，以下均稱戌○○）均意圖為自己不法之所有，並基於共同概括之犯意
    聯絡，先由戌○○將以不詳方式取得之徐國棟身分證一枚交予壬○○，而將徐國
    棟之身分證換貼壬○○之相片於其上，而變造徐國棟之身分證，由壬○○持該變
    造之身分證冒用徐國棟之名義，於民國八十七年五月一日向林曉誼租賃位於台中
    市○○街八之四號五樓房屋，作為中采建設股份有限公司 (以下簡稱中采建設公
    司)之所在地，並在雙方簽訂之租賃契約上偽造「徐國棟」之署押。復由壬○○
    委由不知情姓名不詳之成年人偽刻「枋振生」、「李宗霓」、「陳明順」等人之
    印章各一枚 (上開印章均未扣案)，並於八十七年五月十八日在中華電信股份有
    限公司 (以下簡稱中華電信公司)市內電話裝機申請書用戶簽章欄內蓋用「枋振
    生」之印文及於代理人欄偽造「徐國棟」之署名以偽造枋振生名義之市內電話裝
    機申請書後，持向中華電信公司申辦０四─0000000、0000000、
    0000000、0000000、0000000、0000000等號之市
    內電話；繼於八十七年五月二十一日，在中華電信公司市內電話裝機申請書用戶
    簽章欄內蓋用「陳明順」之印文及於代理人欄偽造「徐國棟」之署名以偽造陳明
    順名義之市內電話裝機申請書後，持向中華電信公司申辦號碼不詳之市內電話；
    又於八十七年七月六日在中華電信公司市內電話業務申請書新用戶簽章欄內蓋用
    「李宗霓」之印文以偽造李宗霓名義之市內電話業務申請書後，持向中華電信公
    司申辦０四─0000000號市內電話過戶，而為偽造及行使偽造私文書，足
    以生損害於徐國棟、枋振生、李宗霓、陳明順等人與中華電信公司對於電信管理
    之正確性。前述號碼之市內電話均申請指定轉接業務，設定轉接至台中市○○街
    八之四號五樓之二後，復以電纜線連至台中市○○路四０七號八樓處，以防杜警
    方追查。嗣以於聯合報分類廣告中刊登「代辦信用貸款」之廣告，諉稱中采公司
    可代辦信用貸款，誘使不特定人陷於錯誤，而於如附表一所示戊○○等人打上開
    市內電話詢問辦理信用貸款細節時，佯稱需繳交相關之代辦費用後，方可貸得款
    項，致使戊○○等人陷於錯誤，於附表一所示之時間將附表一所示之金額匯入中
    采公司所指定之帳戶，該詐騙集團係以戌○○為其首腦，蕭增利為接聽電話現場
    之負責人，而由戌○○、蕭增利、劉昆益等人指示壬○○提領 (壬○○為外界提
    款之人)，宙○○為職員，Ｋ○○為該集團之會計，壬○○並將所提得之款項在
    台中市○○路與文心路口、大連北街二十四巷五十號或太平路一００號等地點交
    給戌○○，總計向附表所示戊○○等人詐得如附表一所示之金額。迄於八十七年
    七月二十三日下午五時，在台中市○○路四０七號八樓為警查獲，並當場扣得代
    辦信用貸款資料一批、電話機具十台、監視器十四台、傳真機一台、行動電話四
    具、呼叫器一具、刊登廣告資料一批、印章六枚、電話卡三片等物品。
二、案經臺灣省政府警務處刑事警察大隊移送臺灣臺中地方法院檢察署檢察官偵查起
    訴。
      理    由
一、訊據被告壬○○對於前揭時間行使偽造之徐國棟身分證向徐曉誼租賃前揭房屋、
    按日提款交付戌○○及持前揭偽造之印章與偽造徐國棟之署名以申請市內電話等
    情固坦認不諱，然辯稱：被告壬○○受戌○○脅迫而依其指示以變造之徐國棟身
    分證件租屋及申辦電話，又依戌○○之指示提領詐騙所得之金錢，但被告主觀上
    並無與戌○○詐欺集團共同犯罪之犯意聯絡與行為分擔，非共同正犯云云；被告
    宙○○、Ｋ○○亦均否認有右揭犯行，被告宙○○辯稱：其於八十七年五月十一
    日始到中采建設公司服務，確係從事房屋買賣、裝修，接洽貸款等工作，被告因
    是唸商業學校畢業，故戌○○才偶指示其與Ｋ○○研究如何改進報表。另被告在
    八十七年七月二十三日案發當日，確係在中山路四○七號一樓看裝璜，正要離去
    時，被從八樓下來之員警丙○○以協助調查為由，用槍抵住腰部而押到樓上，吳
    姓員警等七、八名警員早已到現場，並將八樓之門全部打開並搜索完畢，其稱被
    告身上有一支鑰匙可開啟八樓之門，認為渠係共犯，純屬推測，被告並無偽造文
    書及詐欺犯行云云；被告Ｋ○○辯稱：其並非中采公司職員，而係任職於瑞克實
    業公司，上班地點在台中市○○○街二十四巷六號，並非前述之仁愛街八之四號
    或中山路四○七號八樓。且本案案發當日，被告並非在犯罪現場被查獲，不能以
    被告居住於與犯罪現場同一樓層，即認其與本件犯罪有關或有參與共犯之情云云
    。
    惟查：
    (一)被告壬○○與戌○○將徐國棟之身分證換貼壬○○之相片於其上，而變造徐
        國棟之身分證，並持該變造之身分證冒用徐國棟之名義，於民國八十七年五
        月一日向林曉誼租賃位於台中市○○街八之四號五樓房屋，作為中采建設公
        司之辦公地點，並在雙方簽訂之租賃契約上偽造徐國棟之署名。復由壬○○
        委由姓名年籍不詳之人偽刻「枋振生」、「李宗霓」、「陳明順」之印章各
        一枚（印章均未扣案），於八十七年五月十八日在中華電信公司市內電話裝
        機申請書用戶簽章欄內蓋用「枋振生」之印文及於代理人欄偽造「徐國棟」
        之署名後，持向中華電信公司申辦０四─0000000、0000000
        、0000000、0000000、0000000、0000000等
        號之市內電話；繼於八十七年五月二十一日，在中華電信公司市內電話裝機
        申請書用戶簽章欄內蓋用「陳明順」之印文及於代理人欄偽造「徐國棟」之
        署名後，持向中華電信公司申辦號碼不詳之市內電話；又於八十七年七月六
        日在中華電信公司市內電話業務申請書新用戶簽章欄內蓋用「李宗霓」之印
        文後，持向中華電信公司申辦０四─0000000號市內電話過戶等情，
        業據被告壬○○於警訊中供稱：「警方在我身上查獲之徐國棟身分證為戌○
        ○於八十七年二、三月間向我要了照片，在四、五天後將該身分證交予我使
        用」、「我先後出面承租過台中市○○街八之四號五樓之二、長安路二段一
        二二巷一之八號五樓與中山路四０七號房屋，戌○○並要求我出面申請市內
        電話、行動電話，由戌○○提供申請電話之人頭資料」等語（八十七年度偵
        字第一八○○五號卷八十七年七月二十三日第一次警訊筆錄），核與證人林
        曉誼於警訊時證述：「位於台中市○○街八之四號五樓之二的房子是我的，
        該處是一位自稱徐國棟的人，於八十七年五月一日下午打我住的地方之電話
        給我說要承租：：他告訴我他是單身漢，是要租來自己住的」「警方提供壬
        ○○之口卡片影本是那位自稱徐國棟之人，也是跟我租屋的人沒錯」等情相
        符（八十七年度偵字第一八○○五號卷八十七年七月二十七日調查筆錄），
        並有被告壬○○與證人林曉誼所簽立之租賃契約書、變造之徐國棟身分證、
        中華電信公司北台中營運服務中心通知單、中華電信公司南台中分營運處市
        內電話裝機申請書五份附卷可稽。徵諸壬○○明知所持徐國棟身分證係經變
        造仍持之使用，於向林曉誼承租房屋時又故意隱瞞租屋用途，顯見壬○○就
        上開犯罪事實與戌○○等有犯意聯絡及行為分擔，是被告壬○○上開所辯：
        顯係犯後圖卸之詞，不足採信。雖被告辯護人聲請傳喚證人玄○○及請求調
        取台中市警察局刑警隊少年組承辦壬○○身分證件被冒用之卷證資料及向台
        中市監理所函調車號EA-1502、R9-4348車籍資料，以查明被告壬○○證件資
        料被冒用，於本件亦為被害人云云，然經本院傳喚玄○○到庭亦僅結證稱：
        「我和壬○○是辦理大哥大認識的，是八十七年認識的，他是用身分證影本
        辦理的，有用他本人的，也有用別人的身分證來辦理的，因他辦得多，所以
        我的印象深刻」等語（本院卷第二五四頁），又該車號EA-1502 號小自客車
        ，原車主係張永隆，於八十八年四月二十二日在台中市監理站辦理過戶予壬
        ○○，該R9-4348號小自客車車主登記為林碧花，迄今尚未辦理任何過戶等
        情，有卷附交通部公路局台中區監理所九十中監一字第九○二○九五九號函
        在卷足憑（本院卷第一九四至第一九八頁），均無法憑以認定被告壬○○有
        何證件被冒用之情，縱上開車輛買賣及申請電話有非壬○○個人所親自承辦
        之情，然尚不足即認上開各節為同案被告戌○○或其他共犯所冒名辦理，不
        影響本院對被告壬○○上開犯行之認定，是上開聲請本院調取台中市警察局
        刑警隊少年組承辦壬○○身分證件被冒用之卷證資料云云，本院認亦無必要
        ，併此敘明。
    (二)本件被告等以中采建設公司為名，自八十七年五月間起至八十七年七月間止
        ，於聯合報刊登「得代辦信用貸款」之廣告，以利用被害人打電話詢問相關
        事宜時，要求被害人先繳交代辦費用至指定之郵政帳戶，迨被害人匯入款項
        後，即由被告壬○○提領，實際上全無代辦信用貸款等情，業據如附表一所
   示之被害人戊○○等於警訊中指訴甚詳，並有被害人等提出之匯款單、記帳
        單、扣案之代辦信用貸款帳冊一批、刊登廣告資料一批附卷足憑。
    (三)又被告宙○○於警訊時亦坦承：「我是在八十七年五月十一日替戌○○工作
        ：：我所知犯案過程係以報紙刊登代辦貸款為名，詐取他人代辦費，拆帳方
        式係蕭增利六分、戌○○四分，蕭增利負責現場工作．．．，戌○○因知我
        念商科，叫我研究報表如何製作」等語，顯見被告宙○○對本件詐騙手法與
        集團內各人工作內容知之甚詳；且同案被告壬○○於警訊中亦供稱：「戌○
        ○要求我於接到宙○○、劉昆益等人之電話指示後，即持郵局之提款卡提領
        五千至三萬元不等之款項、平均每日提領三十萬元，一個月五、六百萬元，
        嗣均交予戌○○」等情，另警方於八十七年七月二十三日下午搜索台中市○
        ○路四０七號八樓時，係帶同被告宙○○以其身上扣得之鑰匙得以開啟八樓
        裝設錄音機房間，證人即同案被告Ｋ○○之女Ｎ○○復於警訊中證稱：「我
        認識宙○○、徐國棟，因為宙○○、徐國棟、「表大」另有二至三名不詳姓
        名男子，有二、三次到我媽媽住的八○七號房討論帳務會計的問題才認識的
        」，於本院證稱：「（以前有看過宙○○在八樓出入？）答稱：「他偶而也
        到我母親的房間，和我母親說話，我以前也有看過宙○○，白天在一樓也有
        看過，晚上在八樓也有看過幾次，他來和我母親說話」等語（本院卷第二五
        七頁）。足見被告宙○○所辯伊從未到八樓、九樓工作，伊非八、九樓工作
        人員，不知每日作帳收入高達數十萬元等語，均有不實，果如被告宙○○所
        辯稱從未參與詐騙行為，何以被告宙○○卻可對集團主要成員間拆帳比例知
        之甚稔。足見被告宙○○確有參與以代辦信用貸款為名之詐騙行為無訛，其
        上開所辯，尚難憑信。被告辯護人雖聲請本院傳喚證人宇○○、Ｎ○○、午
        ○○及丙○○，並請求調取省刑大偵一隊被告宙○○之偵訊錄音帶、扣案帳
        冊報表及鑰匙等，以證明被告平日係於案發地一樓從事不動產裝修工作，並
        未至八樓，案發當日係經警於搜索後帶往八樓，扣案鑰匙可開八樓房門係巧
        合，該日房門早經警開啟，被告並無從事本案犯行云云。惟查，經本院傳訊
        宇○○到庭證稱：「（問：被帶上去時客廳門是否已打開或何人打開？）答
        稱：裡面已有人未鎖，是否已開或有人來開不記得」等語（本院卷第一○四
        頁反面），證人Ｎ○○亦於本院證稱曾於八樓見過被告宙○○，已如前述，
        證人即該日到場執行搜索員警丙○○則證稱：「因我認為他（指宙○○）是
        嫌犯之一，而我們認為那棟大樓是嫌犯犯罪之地，我有叫宙○○開八樓之門
        ，還開的進去」等語（本院卷第二一八頁），均不足資為被告有利之認定，
        且縱扣案帳冊日報表中有被告裝修大樓工程之進出貨款項記載，亦僅足證被
        告宙○○曾為不動產裝修工作，有該請款之證明，無解於本院對其上開犯行
        之認定，本件偵訊錄音帶中縱吳榮華、王殷彬、游世仲、張鴻喜曾陳稱被告
        彭宏答曾為不動產相關裝修或買賣工作，亦不足率為被告有利之認定，另其
        聲請本院調取扣案鑰匙證明得開啟案發地係巧合云云，既經證人證明得開啟
        無誤，本院認亦無必要。再證人午○○經本院履傳不到，然因被告上開犯行
        明確，爰不另傳喚到庭作證，附此陳明。
    (四)被告Ｋ○○於警訊時亦自承：「我於公司內任會計一職，我知悉他們好幾組
        人用提款卡提領金錢或分散到不同銀行存入，平常只用電話聯絡就有營收，
        又看見登報之花費龐大，知道公司可能從事違法行為」、「：：我的工作是
        公司各組收帳人員收回的帳款和支出的報表負責統計並鍵入電腦：：」等語
        ，則被告Ｋ○○既係該公司之會計人員，是公司資金之取得、支出，其必知
        之甚明，究公司從事何種業務，斷無毫不知情之理，被告亦於警訊中自承大
        略知道公司從事違法營業等語，且參以其女Ｎ○○於偵、審中已證稱其與宙
        ○○等人曾在上開犯罪地討論帳務會計之情，被告Ｋ○○上開所辯，顯不合
        常情，無可採信，雖Ｋ○○於案發當日並非在犯罪現場被查獲，然本院並非
        以被告居住於與犯罪現場同一樓層為認定其犯行之唯一證據，尚難憑案發當
        日Ｋ○○係自外為警召回公司協助調查，非當場查獲即為其有利之認定。雖
        被告辯護人為被告聲請傳訊證人陳慶龍、戌○○，並請求調取本件扣案帳冊
        日報表及Ｋ○○於台中進化郵局第○一二○六二之五號帳戶交易詳情表等，
        以證明被告係自八十七年六月底開始記帳及被告郵局帳戶遭他人盜用，亦為
        本件被害人云云。然證人宇○○於本院所陳稱自八十七年七月曾在台中市○
        ○路一家ＰＵＢ擔任買材料及記帳工作，只工作一星期等語（本院卷第一○
        四頁），則被告Ｋ○○充其量僅將其所稱阿哥哥ＰＵＢ會計工作交宇○○進
        行而已，不足資為其未為本件犯行之證明，且被告Ｋ○○上開郵局帳戶雖有
        資金於存入後隨遭提領之情，惟被告Ｋ○○所稱其向地下錢莊借款故存摺遭
        冒用乙節未提出任何證據供本院審認，尚無法證明為實，是上開所辯，亦難
        憑採。綜上各情，事證明確，被告壬○○、宙○○、Ｋ○○犯行均堪以認定
        。
二、核被告壬○○、宙○○、Ｋ○○所為，係犯刑法第二百十六條、第二百十二條行
    使變造特種文書罪、第二百十六條、第二百十條行使偽造文書罪 (行使偽造之租
    賃契約書及行使偽造之市內電話業務申請書) 與第三百三十九條第一項詐欺取財
    罪。被告壬○○、宙○○、Ｋ○○與共犯蕭增利、劉昆益、戌○○等人，就上開
    犯行，彼此間有犯意聯絡及行為分擔，俱為共同正犯。被告等多次犯行，時間緊
    接、犯罪手法相同，觸犯構成要件相同之罪名，顯係基於概括犯意為之，依連續
    犯之規定論以一罪，並依法加重其行。又被告利用不知情之成年人偽造李宗霓、
    陳明順、枋振生等人之印章以便其辦理申請市內電話裝機與過戶，為間接正犯。
    被告等偽造前揭印章並於市內電話裝機申請書與市內電話業務申請書上偽造前揭
    印文，均為偽造市內電話裝機申請書與市內電話業務申請書之階段行為，而其偽
    造私文書之低度行為，復為行使偽造私文書之高度行為吸收，故均不另論罪。被
    告等所犯上開三罪間，有方法結果之牽連關係，應依刑法第五十五條規定從一重
    之行使偽造私文書處斷。公訴人雖僅就行使偽造私文書、詐欺取財之犯行提起公
    訴，然檢察官就犯罪事實一部起訴者，其效力及於全部，本件被告行使變造特種
    文書部分之犯罪事實，與前揭論罪科刑部分有牽連犯之關係，已如前述，本院自
    應就屬於裁判上一罪之行使變造特種文書之部分一併予以裁判。至公訴人雖另以
    被告壬○○、宙○○及Ｋ○○等三人與戌○○等人連續基於共同犯意聯絡，以如
    事實欄所示方法，致使如附表二所示使Ｐ○○等十三人陷於錯誤，於附表二所示
    之時間將附表二所示之金額匯入中采公司所指定之帳戶，因認被告壬○○、宙○
    ○及Ｋ○○等三人另涉連續詐欺取財犯行，惟本件被告壬○○係自八十七年五月
    一日始持偽造之身分證向林曉誼承租位於台中市○○街八之四號五樓房屋，作為
    中采建設公司之所在地後，再偽造署押、印文及市內電話裝機申請書等文件申裝
    電話，並為如事實欄所示詐欺犯行，被告宙○○亦自承自八十七年五月十一日始
    進入中采建設公司工作；被告Ｋ○○則自八十七年四月中旬起搬遷住在台中市○
    ○路四○七號八樓為戌○○工作，亦經被告及證人Ｎ○○於警訊中供承無訛，則
    被告三人應分別自上開日期即八十七年五月間起與共同被告戌○○等人有犯意聯
    絡，並自壬○○租屋成立中采建設公司為如事實欄所示犯行起有行為分擔。如附
    表二所示犯罪事實，被告三人既尚未加入公司，且中采建設公司復尚未成立，難
    認被告三人有參與此部份犯行，此部份犯罪尚屬不能證明，因公訴人認與前開有
    罪部份，有連續犯之一罪關係，故不另為無罪諭知。被告三人上訴意旨均否認犯
    罪，雖非可取，然原判決就附表二部分亦認被告三人參與犯罪既有可議，即應由
    本院撤銷改判。爰審酌被告壬○○、宙○○、Ｋ○○於偵查、審理中始終否認犯
    行，企圖以與本件並不相關之事證混淆事實，利用民眾經濟困窘、需款頗急而施
    以詐術，騙取代辦費用，使得二十餘人受騙，詐騙金額及涉案之程度、所任職位
    、參與分工事務等一切情狀，分別量處如主文第二項所示之刑，以資懲儆。另查
    宙○○以前未曾受有期徒刑以上刑之宣告，被告Ｋ○○於八十年間曾犯偽造文書
    罪，經本院判處有期徒刑三月，案經上訴最高法院駁回確定，並於八十年十月二
    十一日發監執行完畢，已逾五年未再犯罪，各有刑案資料查註紀錄表可考，被告
    等一時失慮，觸犯刑章，經受刑之宣告教訓，應已知警惕，當無再犯之虞，本院
    認所宣告之刑，以暫不執行為適當，故均予諭知緩刑四年，以啟自新。至被告壬
    ○○犯罪情節較重，並不宜為緩刑之諭知，又如附表三所示偽造之「枋振生」、
    「李宗霓」、「陳明順」印章各一枚；如附表四所示中華電信股份有限公司南台
    中營運處市內電話裝機申請書與市內電話業務申請書上偽造之「枋振生」印文、
    「徐國棟」署押；「陳明順」印文及「徐國棟」署押；「李宗霓」印文，均應依
    刑法第二百十九條之規定沒收之。另如附表五所示變造之「徐國棟」身分證上黏
    貼之 (壬○○) 照片，係告壬○○所有，供其犯罪所用之物；及八十七年七月二
    十三日在台中市○○路四０七號八樓為警當場查扣之代辦信用貸款資料一批、電
    話機具十台、監視器十四台、傳真機一台、行動電話四具、呼叫器一具、刊登廣
    告資料一批、印章六枚、電話卡三片等物，均係被告等所有，供犯罪所用之物，
    則均依刑法第三十八條第一項第二款規定，併予宣告沒收。
三、至公訴人移送原審併辦部分意旨略以：被告宙○○與戌○○共同持被害人潘定堅
    遺失之身分證，冒潘某之名購買Ｂ８─４５４２號自小客車一部，並由被告宙○
    ○使用該車，嗣於八十八年七月十七日再過戶予不知情之吳榮華使用，因認被告
    宙○○涉有偽造文書罪嫌云云。惟查被告宙○○於八十八年十一月四日檢察官偵
    查時供稱：上開車輛並非伊冒名買的，該車原係伊老板戌○○使用，嗣伊去該公
    司上班後才交予伊使用等語。按本件被害人潘定堅向檢察官告訴時並未曾指明犯
    人係何人，而檢察官係以該汽車之過戶登記書上新車主名稱係被告宙○○其人因
    認被告宙○○涉犯偽造文書罪嫌，然被告宙○○因上開有罪部分犯行，自八十七
    年七月二十四日起至八十七年十二月十一日止均在羈押中，被害人所稱其身分證
    遺失之八十七年十一月二十日，被告宙○○尚在看守所羈押中，雖嗣上開汽車八
    十八年七月十七日過戶登記書上係記載由潘定堅過戶予被告宙○○，然尚未有積
    極證據足資證明被告宙○○有何偽造文書犯行，此部分原應諭知無罪之判決，因
    公訴人認此部分與被告宙○○上開有罪部分犯行，有連續犯之裁判上一罪關係，
    故此併辦部分亦不另為無罪之諭知，附此敘明。
據上論結，應依刑事訴訟法第三百六十九條第一項前段、第三百六十四條、第二百九
十九條第一項前段、刑法第二十八條、第五十六條、第二百十六條、第二百十二條、
第二百十條、第三百三十九條第一項、第七十四條第一款、第二款、第五十五條、第
二百十九條、第三十八條第一項第二款，罰金罰鍰提高標準條例第一條前段，判決如
主文。
本案經檢察官庚○○到庭執行職務。
中      華      民      國      九十     年       十      月     九     日
                                    臺灣高等法院臺中分院刑事第二庭
                                          審判長法  官  陳  欣  安
                                                法  官  黃  日  隆
                                                法  官  蔡  聰  明
右正本證明與原本無異。
如不服本判決應於收受送達後十日內向本院提出上訴書狀，其未敘述上訴之理由者並
得於提起上訴後十日內向本院補提理由書（均須按他造當事人之人數附繕本）。
                          書記官  紀  美  鈺
中      華      民      國      九十     年       十      月     十一   日
附錄論罪科刑法條：
第二百十二條：
偽造、變造護照、旅券、免許證、特許證及關於品行、能力服務或其他相類之證書、
介紹書，足以生損害於公眾或他人者，處一年以下有期徒刑、拘役或三百元以下罰金
。
刑法第二百十條：
偽造、變造私文書，足以生損害於公眾或他人者，處五年以下有期徒刑。
刑法第二百十六條：
行使第二百十條至第二百十五條之文書者，依偽造、變造文書或登載不實事項或使登
載不實事項之規定處斷。
刑法第三百三十九條第一項
意圖為自己或第三人不法之所有，以詐術使人將本人或第三人之物交付者，處五年以
下有期徒刑、拘役或科或併科一千元以下罰金。
附表一：單位─新台幣
┌──┬─────┬─────┬──────────┬───────┐
│編號│被害人    │被詐欺數額│匯款郵政儲匯戶頭    │匯款時間      │
│    │          │          │                    │              │
├──┼─────┼─────┼──────────┼───────┤
│一  │戊○○    │二十五萬元│Ｋ○○、巫慶煌      │八十七年五月間│
│    │          │          │                    │              │
├──┼─────┼─────┼──────────┼───────┤
│二  │Ｂ○○    │二萬元    │吳炳坤              │八十七年五月二│
│    │          │          │                    │十六日        │
├──┼─────┼─────┼──────────┼───────┤
│三  │Ｌ○○○  │四萬元    │周資華              │八十七年五月間│
│    │          │          │                    │              │
├──┼─────┼─────┼──────────┼───────┤
│四  │Ｑ○○    │四萬元    │吳炳坤、李宗霓      │八十七年五月十│
│    │          │          │                    │五日、六月九日│
│    │          │          │                    │              │
│    │          │          │                    │              │
├──┼─────┼─────┼──────────┼───────┤
│五  │卯○○    │十九萬元  │吳炳坤、李宗霓、齊慧│八十七年五月二│
│    │          │          │莉                  │十八日、五月二│
│    │          │          │                    │日            │
├──┼─────┼─────┼──────────┼───────┤
│六  │黃○○    │三萬元    │吳炳坤              │八十七年五月十│
│    │          │          │                    │五日          │
├──┼─────┼─────┼──────────┼───────┤
│七  │Ｇ○○    │一萬二千元│Ｋ○○              │八十七年五月十│
│    │          │          │                    │三日          │
├──┼─────┼─────┼──────────┼───────┤
│八  │丑○○    │一萬五千元│Ｋ○○              │八十七年五月七│
│    │          │          │                    │日            │
├──┼─────┼─────┼──────────┼───────┤
│九  │李祈倪    │九萬三千元│李宗霓              │八十七年六月十│
│    │          │          │                    │二日、六月二十│
│    │          │          │                    │六日          │
├──┼─────┼─────┼──────────┼───────┤
│十  │Ｆ○○    │二萬元    │賴國生              │八十七年六月十│
│    │          │          │                    │一日          │
├──┼─────┼─────┼──────────┼───────┤
│十一│地○○    │一萬五千元│李宗霓              │八十七年六月某│
│    │          │          │                    │日、七月七日  │
├──┼─────┼─────┼──────────┼───────┤
│十二│Ａ○○    │七萬元    │柯莉梅              │八十七年六月間│
│    │          │          │                    │              │
├──┼─────┼─────┼──────────┼───────┤
│十三│Ｓ○○    │二萬元    │李宗霓              │八十七年五月十│
│    │          │          │                    │九日          │
├──┼─────┼─────┼──────────┼───────┤
│十四│Ｊ○○    │六萬五千元│李宗霓              │八十七年六月三│
│    │          │          │                    │十日、七月十六│
│    │          │          │                    │日            │
├──┼─────┼─────┼──────────┼───────┤
│十五│辰○○    │五萬元    │不詳             │八十七年七月間│
│    │          │          │                    │              │
├──┼─────┼─────┼──────────┼───────┤
│十六│寅○○    │十三萬七千│吳炳坤              │八十七年六月二│
│    │          │元        │                    │十日          │
├──┼─────┼─────┼──────────┼───────┤
│十七│己○○    │四萬元    │吳炳坤              │八十七年七月十│
│    │          │          │                    │五日          │
├──┼─────┼─────┼──────────┼───────┤
│十八│Ｅ○○    │三萬元    │李宗霓              │八十七年七月一│
│    │          │          │                    │日            │
├──┼─────┼─────┼──────────┼───────┤
│十九│酉○○    │三萬五千元│吳炳輝、賴國生      │八十七年七月七│
│    │          │          │                    │日            │
├──┼─────┼─────┼──────────┼───────┤
│二十│Ｄ○○    │六萬三千元│吳炳坤              │八十七年七月三│
│    │          │          │                    │十日          │
├──┼─────┼─────┼──────────┼───────┤
│二十│Ｉ○○    │三萬五千元│李靜雯              │八十七年七月十│
│一  │          │          │                    │三日          │
├──┼─────┼─────┼──────────┼───────┤
│二十│Ｒ○○    │四十八萬元│巫慶煌、賴國生      │八十七年七月六│
│二  │          │          │                    │日、七月七日  │
├──┼─────┼─────┼──────────┼───────┤
│二十│Ｕ○○    │二萬元    │吳炳坤              │八十七年六月二│
│三  │          │          │                    │十三日        │
├──┼─────┼─────┼──────────┼───────┤
│二十│亥○○    │十六萬七千│吳炳坤              │八十七年六月二│
│四  │          │五百元    │                    │十六日、七月四│
│    │          │          │                    │日、七月六日  │
├──┼─────┼─────┼──────────┼───────┤
│二十│丁○○    │七萬二千元│李靜雯              │八十七年七月二│
│五  │          │          │                    │日、七月九日、│
│    │          │          │                    │七月十日      │
├──┼─────┼─────┼──────────┼───────┤
│二十│未○○    │十三萬六千│巫慶煌、賴國生      │八十七年六月間│
│六  │          │元        │                    │              │
├──┼─────┼─────┼──────────┼───────┤
│二十│申○○    │一萬二千元│Ｋ○○              │八十七年七月十│
│七  │          │          │                    │日            │
└──┴─────┴─────┴──────────┴───────┘
附表二
┌──┬─────┬─────┬──────────┬───────┐
│一 │Ｐ○○    │三萬八千五│周資華              │八十六年十二月│
│    │          │百元      │                    │九日、八十六年│
│    │          │          │                    │十二月十日    │
├──┼─────┼─────┼──────────┼───────┤
│二  │甲○○    │五萬元    │賴國雄、邱智敏      │八十七年一月十│
│    │          │          │                    │九日、一月二十│
│    │          │          │                    │日            │
├──┼─────┼─────┼──────────┼───────┤
│三  │Ｍ○○    │二萬元    │周資華              │八十七年一月間│
│    │          │          │                    │              │
├──┼─────┼─────┼──────────┼───────┤
│四  │子○○    │四十六萬元│賴國生、巫慶煌、邱智│八十七年三、四│
│    │          │          │敏                  │月間          │
├──┼─────┼─────┼──────────┼───────┤
│五  │Ｏ○○    │四萬八千元│Ｋ○○、蕭何育、李宗│八十七年四月間│
│    │          │          │霓                  │              │
├──┼─────┼─────┼──────────┼───────┤
│六  │辛○○    │三萬五千元│張順昌、丁明發      │八十七年三月三│
│    │          │          │                    │日、三月十一日│
├──┼─────┼─────┼──────────┼───────┤
│七  │Ｃ○○    │十九萬元  │李宗霓、謝忠雄、蔡朝│八十七年二月至│
│    │          │          │安、張雅婷、朱燕如  │五月間        │
├──┼─────┼─────┼──────────┼───────┤
│八  │癸○○    │三萬元    │不詳                │八十七年四月九│
│    │          │          │                    │日            │
├──┼─────┼─────┼──────────┼───────┤
│九  │Ｔ○○    │十萬八千元│不詳                │不詳          │
│    │          │          │                    │              │
├──┼─────┼─────┼──────────┼───────┤
│十  │乙○      │五萬元    │不詳                │八十七年四月間│
│    │          │          │                    │              │
├──┼─────┼─────┼──────────┼───────┤
│十一│Ｈ○○    │十八萬元  │吳炳坤              │八十七年四月十│
│    │          │          │                    │二日          │
├──┼─────┼─────┼──────────┼───────┤
│十二│天○○    │十二萬元  │吳炳坤              │八十七年四月十│
│    │          │          │                    │五日          │
├──┼─────┼─────┼──────────┼───────┤
│十三│巳○○    │五千元    │不詳                │八十七年二月間│
│    │          │          │                    │              │
└──┴─────┴─────┴──────────┴───────┘
附表三：
偽造之「枋振生」、「李宗霓」、「陳明順」印章各一枚
附表四：
１、中華電信股份有限公司南台中營運處０四─0000000、0000000、
    0000000、0000000、0000000、0000000等號之市
    內電話裝機申請書與市內電話業務申請書上偽造之「枋振生」印文及代理人欄偽
    造之「徐國棟」署押。
２、中華電信股份有限公司南台中營運處市內電話裝機申請書與市內電話業務申請書
    上偽造之「陳明順」印文及代理人欄偽造之「徐國棟」署押。
３、中華電信股份有限公司南台中營運處０四─0000000號市內電話裝機申請
    書與市內電話業務申請書上偽造之「李宗霓」印文。
附表五：
１、變造之「徐國棟」身分證上黏貼之 (壬○○)照片。
                                                                        Ｉ


司法院資訊處製作；財團法人民間司法改革基金會備份。
